智慧財產及商業法院刑事判決  
110年度刑智上易字第65號
上  訴  人  臺灣臺南地方檢察署檢察官
被      告  李岳融                                  


選任辯護人  施立元律師（法扶律師） 
上列上訴人因被告業務侵占等案件，不服臺灣臺南地方法院110
年度智易緝字第2號，中華民國110年8月30日第一審判決（起訴
案號：臺灣臺南地方檢察署107年度偵字第7630、19529號），提
起上訴，本院判決如下：
　　主  文
上訴駁回。
　　理  由
一、審理範圍：
　　檢察官及被告李岳融經原審判決後均提起上訴，嗣被告於本
    院審理時撤回上訴，有撤回上訴狀在卷可稽（見本院卷第69
    頁），故本院審理範圍僅為檢察官上訴部分。又本案係在刑
    事訴訟法第348條於民國110年6月18日修正施行後之110年11
    月12日繫屬本院，應適用修正後之現行刑事訴訟法第348條
    規定判斷上訴範圍。原審判決後，檢察官僅就量刑部分提起
    上訴（見本院卷第29至30頁），則依現行刑事訴訟法第348
    條第3項規定及其修法理由，本院審理範圍自僅及於原判決
    關於被告之刑部分，至於未表明上訴之原判決關於犯罪事實
    、所犯法條等其餘部分則不屬本院審判範圍，故就此量刑所
    依附之部分，均援用原審判決之記載（如附件）。
二、檢察官上訴意旨略以：
　　被告迄未與告訴人達成和解、賠償告訴人之損失，且被告侵
    占之貨品數量甚多，其所生損害之結果亦非輕微，原審漏未
    慮及告訴人所受損害之情節及被告犯後態度等情事，量刑過
    輕，有違比例及平等原則云云。
三、按量刑係法院就繫屬個案犯罪之整體評價，為事實審法院得
    依職權自由裁量之事項。量刑判斷當否之準據，應就判決之
    整體觀察為綜合考量，不可摭拾其中片段，遽予評斷。即就
    個案量刑審酌之情狀為整體綜合之觀察，苟係以行為人之責
    任為基礎，並已斟酌刑法第57條各款所列情狀，基於刑罰目
    的性之考量、刑事政策之取向，以及行為人刑罰感應力之衡
    量等因素為之觀察，倘其刑之量定並未逾越公平正義之精神
    ，客觀上亦不生量刑畸重之裁量權濫用，自不得任意指摘為
    違法（最高法院106年度台上字第1930號判決意旨參照）。
    查被告前無前案紀錄，行為時年僅24歲，年輕識淺，思慮難
    免未周，且其犯後於警詢、偵查、原審及本院審理中均坦承
    犯行，深具悔意，足見犯後態度良好，又被告因無資力而經
    財團法人法律扶助基金會准予法律扶助，其自陳因經濟困頓
    ，為免連累前妻而與前妻辦理離婚登記，然現仍與前妻共同
    生活，與前妻育有三位子女，前妻目前又懷有身孕，被告需
    負擔前妻及四位子女生活費等情，有戶籍謄本及財團法人法
    律扶助基金會准予扶助證明書在卷可按（見本院卷第141至1
    43頁），原判決就被告之犯罪情節及科刑部分之量刑基礎，
    已於其理由欄內具體說明被告擔任告訴人公司之業務主任，
    利用職務之便，以夾帶出貨方式，將起訴書附表所示貨品予
    以侵吞並變賣牟利，貨品數量甚多，嚴重損害告訴人之財產
    法益，且任意將告訴人之機器操作及使用說明影片，予以下
    載後上傳至所屬帳號之臉書網頁，用以行銷產品，所為均屬
    不該，應予相當之刑事非難，惟念其犯後坦承犯行，態度尚
    稱良好，兼衡其犯後並未積極處理賠償事宜，迄今尚未與告
    訴人和解或賠償分文，暨其所述之學歷、家庭及工作狀況等
    因素，而為刑之量定，顯已充分審酌刑法第57條各款規定事
    項，經核未逾越法定刑度，亦無違背公平正義之精神，客觀
    上亦不生量刑畸重或有所失入之裁量權濫用，核與罪刑相當
    原則無悖，自難指原審量刑有何不當或違法，至被告雖侵占
    貨品數量甚多且迄未與告訴人達成和解，惟此尚非原審量刑
    之基礎有所變更，此部分既經原審於量刑時為審酌，且無量
    刑不當或違法之處，則檢察官據此指摘原審量刑過輕，難認
    有據，其上訴為無理由，應予駁回。　　
據上論斷，應依智慧財產案件審理法第1條，刑事訴訟法第373條
、第368條，判決如主文。
本案經檢察官白覲毓提起公訴，檢察官紀芊宇提起上訴，檢察官
羅雪梅到庭執行職務。
中　　華　　民　　國　　111 　年　　3 　　月　　31　　日
                          智慧財產法院第一庭
                              審判長法官　李維心
                                    法官　陳端宜
                                    法官　蔡如琪
以上正本證明與原本無異。
不得上訴。
中　　華　　民　　國　　111 　年　　 4　  月　  7　　 日
                                    書記官邱于婷
附錄論罪科刑法條全文
中華民國刑法第 336 條
對於公務上或因公益所持有之物，犯前條第 1 項之罪者，處 1
年以上 7 年以下有期徒刑，得併科 15 萬元以下罰金。
對於業務上所持有之物，犯前條第 1 項之罪者，處 6 月以上 5
年以下有期徒刑，得併科 9 萬元以下罰金。
前二項之未遂犯罰之。
著作權法第 92 條
擅自以公開口述、公開播送、公開上映、公開演出、公開傳輸、
公開展示、改作、編輯、出租之方法侵害他人之著作財產權者，
處 3 年以下有期徒刑、拘役，或科或併科新臺幣 75 萬元以下
罰金。